# JOHN ALEJANDRO JARAMILLO PATIÑO

# **DATOS PERSONALES**

Documento de identidad: 1.089.718.521

Fecha de nacimiento: 14/07/1987

Estado civil: Soltero

Teléfono móvil: 3127126102

Dirección: Cra 46 c sur #80-155 Barrio Pan de azúcar

Ciudad: Medellín - Sabaneta Email: johnal19@utp.edu.co

Nivel de inglés: B1



### PERFIL

Licenciado en español y literatura con experiencia en docencia en niños, niñas, adolescentes y en procesos de alfabetización con adultos; con más de cinco años de experiencia como profesor de música y coros, conocimiento en diseño, desarrollo e implementación de planes curriculares, así como la implementación de estrategias desde el aula para el cumplimiento de los aspectos de la ley 1620. Manejo herramientas office, capacidades en desarrollo web y programación con lenguajes HTML, CSS, JAVASCRIPT.

Competencias orientadas al logro, trabajo en equipos multidisciplinares, manejo de grupos, facilidad de aprendizaje, iniciativa y adaptación al cambio.

# FORMACIÓN ACADÉMICA

# FORMACIÓN UNIVERSITARIA:

Titulación: Licenciado en Español y Literatura.

Año graduación: 201

Institución: Universidad tecnológica de Pereira

### **ESTUDIOS SUPERIORES:**

Curso: Auxiliar de datos contables

Año: 2002 - 2003

Institución: SENA.

### **ESTUDIOS SECUNDARIOS:**

Titulación: Bachiller Comercial

Año graduación: 2003

Institución: Institución educativa María Reina

(Guatica)

Desarrollo web y programación básica (HTML, CSS Y JAVASCRIPT

Titulación: Programación básica

2021

Año

Institución

Dorian Desings, Platzi, Johnmircha y

otras plataformas

FORMACIÓN COMO MÚSICO EN BANDA:

Curso: Integrante de banda

Año: 1999-2009

Institución: Banda escuela de música / Guática

Risaralda

### SEMINARIOS EN ENSEÑANZA Y DIRECCION DE COROS:

Curso: Dirección de coros

Año: 2008 - 2011

Institución: Gobernación de Risaralda – Escuela

popular de artes.

# EXPERIENCIA LABORAL

### Fundación MAS - Movilizando Acciones Solidarias

Cargo: Profesor de español y literatura

**Funciones:** Realizar actividades de capacitaciones, talleres, orientaciones, conferencias sobre derechos de la mujer y violencia intrafamiliar entre otras, y clases en el área de Español y Literatura, dirigidos a niños, niñas, jóvenes, adolescentes y adultos en el marco de los proyectos adelantados por parte de la entidad.

Fecha: 1 de enero de 2021 - 30 de diciembre de 2021

Teléfono: 313 742 3960

# Clases particulares en el área de lenguaje y Música/Pereira

Cargo: Profesor de español y literatura – Profesor de música

Funciones: Clases particulares de refuerzo en el área de español y enseñanza

de música y guitarra.

Fecha: febrero de 2015 – hasta la fecha

**Teléfono:** 3127126102

# Prácticas universitarias: Institución educativa INEM Felipe Pérez y Deogracias Cardona

Cargo: Profesor de español y literatura

**Funciones:** Trabajo de alfabetización con jóvenes y adultos en la institución educativa INEM Felipe Pérez y llevar a cabo el plan de clases para estudiantes

de grado 11 en la institución educativa Deogracias Cardona. **Fecha:** INEM Felipe Pérez: 15 de mayo – 14 de julio de 2019

Deogracias Cardona: 1 de septiembre – 30 de noviembre de 2019

### Confecciones c&c

Cargo: Vendedor de mostrador – Diseñador - Bordador

**Funciones:** Asesoría, atención al cliente y venta de uniformes escolares, médicos y dotación industrial, diseño en software Layout and Editing y manejo de máquinas bordadoras.

**Fecha:** julio 2019 – marzo de 2020

Teléfono: 3132978133

### Creaciones Unimoda

Cargo: Vendedor de mostrador – Diseñador - Bordador

**Funciones:** Asesoría, atención al cliente y venta de uniformes escolares, médicos y dotación industrial, diseño en software Layout and Editing y manejo de máquinas bordadoras.

Fecha: abril de 2012 – junio 2019

**Teléfono**: 3217596033

### Escuela popular de artes / Pereira

Cargo: Profesor en pre-banda, instructor de coros

Funciones: Capacitación niños, jóvenes y adultos en teoría musical, y en

técnica vocal y coral.

Fecha: 01 de Febrero de 2009 a Julio de 2011

Teléfono: 313 742 3960

### Banda escuela de música/ Guática

Cargo: Profesor de música, monitor de pre-banda

Funciones: Enseñanza del área musical e interpretación de instrumentos.

Fecha: 01 de Febrero de 2005 a Diciembre de 2009

**Teléfono:** 313 742 3960

# REFERENCIAS PERSONALES

### Alban Mauricio Guapacha /Licenciado en música

Cargo: Director en la banda sinfónica

Empresa: Alcaldía Guática Ciudad: Guática, Risaralda. Teléfono: 313 742 3960

# Over Adrián Loaiza / Administrador Público

Cargo: Director regional

Empresa: Digicom

Ciudad: Manizales, Caldas Teléfono: 312 601 5940

### Julián David gil / Profesional en ciencias del deporte y la recreación

Institución: Alcaldía de Guática

ciudad: Guática, Risaralda Teléfono: 310 504 3793

# **REFERENCIAS FAMILIARES**

María Paulina Hoyos Jaramillo Microbióloga y bioanalista

Cargo: Microbióloga y bioanalista

Ciudad: Pereira, Risaralda. Teléfono: 320 6166148

Cristian Horacio Jaramillo García Abogado

Cargo: Abogado

Ciudad: Pereira, Risaralda. Teléfono: 3116567315

Oscar Armando Jaramillo García Doctor y psicólogo

Cargo: Docente universidad de Caldas -Manizales

Ciudad: Pereira, Risaralda. Teléfono: 314 863 7071

John Alejandro Javamillo P.

JOHN ALEJANDRO JARAMILLO PATIÑO C.C No. 1.089.718.521 de Guática, Risaralda